Config:
  hfst:
    Gen: ../../../src/generator-gt-norm.hfst
    Morph: ../../../src/analyser-gt-norm.hfst
  xerox:
    Gen: ../../../src/generator-gt-norm.xfst
    Morph: ../../../src/analyser-gt-norm.xfst
    App: lookup

Tests:
  
  Noun - nohkówa - ok : # -m animate noun, my son AEW NA1
     nohkówa+NAD+Px1Sg+Sg: nohkówa
     nohkówa+NAD+Px1Sg+Pl: nohkóiksi
     nohkówa+NAD+Px1Sg+Obv: nohkóyi
     nohkówa+NAD+Px1Sg+Non: nohkói
     
     nohkówa+NAD+Px1Pl+Sg: nohkóinnaana
     nohkówa+NAD+Px1Pl+Pl: nohkóinnaaniksi
     nohkówa+NAD+Px1Pl+Obv: nohkóinnaani
     nohkówa+NAD+Px1Pl+Non: nohkóinnaani

     nohkówa+NAD+Px21Pl+Sg: kohkóinnoona
     nohkówa+NAD+Px21Pl+Pl: kohkóinnooniksi
     nohkówa+NAD+Px21Pl+Obv: kohkóinnooni
     nohkówa+NAD+Px21Pl+Non: kohkóinnooni

     nohkówa+NAD+Px2Sg+Sg: kohkówa
     nohkówa+NAD+Px2Sg+Pl: kohkóiksi
     nohkówa+NAD+Px2Sg+Obv: kohkóyi
     nohkówa+NAD+Px2Sg+Non: kohkói

     nohkówa+NAD+Px2Pl+Sg: kohkóaawa
     nohkówa+NAD+Px2Pl+Pl: kohkóaawaiksi
     nohkówa+NAD+Px2Pl+Obv: kohkóaawayi
     nohkówa+NAD+Px2Pl+Non: kohkóaawai

     nohkówa+NAD+Px3Sg+Obv: ohkóyi
     nohkówa+NAD+Px3Sg+Non: ohkói

     nohkówa+NAD+Px3Pl+Obv: ohkóaawayi
     nohkówa+NAD+Px3Pl+Non: ohkóaawai

    
